【裁判字號】    99,交上訴,119
【裁判日期】    990921
【裁判案由】    公共危險
【裁判全文】
臺灣高等法院刑事判決               99年度交上訴字第119號
上  訴  人
即  被  告  乙○○原名莊英志.
選任辯護人  趙立偉律師
            李德正律師
            劉楷律師
上列上訴人因公共危險案件，不服臺灣桃園地方法院99年度審交
訴字第64號，中華民國99年6 月25日第一審判決（起訴案號：臺
灣桃園地方法院檢察署99年度偵字第5678號），提起上訴，本院
判決如下：
    主  文
上訴駁回。
    事  實
一、乙○○（原名莊英志）前於民國（下同）92年間因過失致死
    罪，經臺灣桃園地方法院判處有期徒刑8月，緩刑4年確定，
    又於96年間因傷害案件，經同法院以96年度壢簡字第1484號
    判決判處有期徒刑4月，減為有期徒刑2月確定，而於97年 1
    月24日易科罰金執行完畢（於本案構成累犯）。詎其猶不知
    悔改，復於99年1 月7日21時27分許，駕駛牌照號碼7219-NR
    （起訴書誤載為7919-NR ）號自用小客車，沿桃園縣平鎮市
    ○○路由龍潭往中壢方向行駛，行經平鎮市○○路○ 段16號
    前時，不慎撞擊前方由甲○○駕駛正欲迴轉而暫停之牌照號
    碼KB-8201（起訴書誤載為KB-9201）號自用小客車，使該自
    用小客車受力衝至對向車道，撞擊丙○○所騎乘之牌照號碼
    FL3-418號重型機車，再撞擊停放於路旁之牌照號碼8G-9011
    號自用小客車後始停止，致丙○○受有左膝挫傷之傷害，丙○○所搭載之丁○○受有左肱骨骨折之傷害（過失傷害部分
    ，均未據告訴、起訴）。詎乙○○於肇事後，竟未停留現場
    施以適當救助，反逕自駕車駛離現場而逃逸。
二、案經桃園縣政府警察局平鎮分局移送臺灣桃園地方法院檢察
    署檢察官偵查起訴。
    理  由
壹、程序方面
    按被告以外之人於審判外之陳述，雖不符刑事訴訟法第 159
    條之1至第159條之4 之規定，而經當事人於審判程序同意作
    為證據，法院審酌該言詞陳述或書面陳述作成時之情況，認
    為適當者，亦得為證據；當事人、代理人或辯護人於法院調
    查證據時，知有刑事訴訟法第159條第1項不得為證據之情形
    ，而未於言詞辯論終結前聲明異議者，視為有前項之同意，
    刑事訴訟法第159條之1、第159條之5第1項、第2項分別定有
    明文。經查，本判決下列所引用之被告以外之人於審判外之
    陳述或非供述證據，檢察官、被告及其辯護人於本院言詞辯
    論終結前均未聲明異議，本院審酌上開證據資料製作時較無
    人情施壓或干擾，亦無不當取供，及證明力明顯過低之瑕疵
    ，認以之作為證據應屬適當，故揆諸前開規定，認前揭證據
    資料有證據能力，合先敘明。
貳、實體方面
一、訊據被告雖否認其於肇事後，明知被害人馮昱如、丁○○受
    有傷害後，仍駕車逃逸，辯以：伊是碰撞到甲○○的車子後
    ，甲○○的車子再撞上被害人馮昱如所駕機車，被害人馮昱
    如、丁○○受傷，伊不知情，伊下車看伊車子沒事就離去，
    並非故意致人受傷後逃逸云云；被告選任辯護人則以：被告
    於警詢時，即已陳述不知當時肇事有使人受傷，其雖於原審
    坦承犯行，其實係坦承有肇事，但確實不知有人受傷，因為
    被告下車查看角度問題，確不知有使人受傷，被告事後均與
    當時被害人達成和解，被告當時因一時緊張而離開現場，但
    警察通知時即到現場，被告坦承當時肇事，但並未坦承主觀
    上知悉有人受傷，當時被告並不知其所撞之車子又撞到被害
    人，尚無主觀知悉致人死傷肇事逃逸之犯意云云置辯。惟查
    ：
  (一)被告於原審準備程序（原審卷第16頁背面）、審判程序（同
    上卷第18頁背面）已坦承上開犯行。上開犯罪事實，業據證
    人甲○○、馮昱如於警詢、偵查中（臺灣桃園地方法院檢察
    署99年度偵字第5678號偵查卷第9 頁至第11頁、第14、15頁
    、第18頁至第22頁）證述綦詳，並有道路交通事故現場圖乙
    份、道路交通事故調查報告表(一)(二)各乙份、現場蒐證相片22
    幀、壢新醫院診斷證明書乙份在卷（同上卷第31頁至第34頁
    、第52頁至第62頁、第25、第26頁）佐證，足見被告上開自
    白，核與事實相符，堪信為真實。
  (二)被告駕車撞及甲○○自用小客車後，甲○○車子衝至對向車
    道，該車再撞及馮昱如所駕機車，該機車再撞及停放於路邊
    之8G-9011 號自用小客車，甲○○之車字因而前保險桿碎裂
    ，後保險桿凹陷，此有上揭相片2 幀足稽，可見被告當時駕
    駛撞擊力之猛烈，被撞擊之車子若有人在車上，極可能造成
    人體傷害，此為駕車肇事人所得預見。再者被告肇事後既知
    應下車查看，理應查看己車外，被撞車輛人車有無受傷、受
    損，其竟祇看其車無事即速離去，益見其預見有人車受傷、
    受損仍執意離去，主觀犯意，甚為明確。要之，被告所辯，
    無非事後圖卸之飾詞，委不足取，本案事證明確，應予依法
    論科。
二、核被告所為，應成立刑法第185條之4之罪，又被告有如事實
    欄所載前科及執行完畢情形，此經其供明在卷，並有本院被
    告前案紀錄表在卷可考，其於5 年之內故意再犯本罪，為累
    犯，依法加重其刑。
三、原審因認被告罪證明確，依刑法第185條之4、第47條第1 項
    規定，審酌被告素行非佳，有多次前科，駕車肇事，具有多
    車受損，車上亦有人受傷，竟不予下車救護，反逕自離去，
    犯罪後於原審坦承犯行暨其他一切情狀，量處有期徒刑柒月
    ，認事用法，核無不合，量刑亦屬妥適，被告上訴意旨，或
    空言否認犯罪，或飾詞圖取輕判，惟審酌被告有駕車肇事致
    人於死之前科，其與被害人達成和解賠償，被害人表示不予
    追究後，即一眛飾詞圖卸，犯後態度尚非良好，本院殊無從
    輕量刑之理由與依據，其上訴意旨，為無理由，應予駁回。
據上論斷，應依刑事訴訟法第368條，判決如主文。
本案經檢察官莊俊仁到庭執行職務。
中    華    民    國    99    年     9    月    21    日
                  刑事第三庭  審判長法  官  陳博志
                                    法  官  劉興浪
                                    法  官  許文章
以上正本證明與原本無異。
如不服本判決，應於收受送達後10日內向本院提出上訴書狀，其
未敘述上訴之理由者並得於提起上訴後10日內向本院補提理由書
（均須按他造當事人之人數附繕本）「切勿逕送上級法院」。
                                    書記官  蔡慧娟
中    華    民    國    99    年    9     月    21    日

司法院資訊處製作；財團法人民間司法改革基金會備份。
